臺灣基隆地方法院刑事判決　　　　　　　 100年度易字第19號
公　訴　人　臺灣基隆地方法院檢察署檢察官
被　　　告　吳文堯
上列被告因竊盜等案件，經檢察官提起公訴（99年度偵字第5395
、5446號），本院依簡式審判程序判決如下：
    主  文
吳文堯犯侵入住宅罪，累犯，處拘役拾日，如易科罰金，以新
臺幣壹仟元折算壹日。又犯踰越安全設備夜間侵入住宅竊盜罪，
累犯，處有期徒刑柒月。
    犯罪事實及理由
一、犯罪事實：
    引用檢察官起訴書犯罪事實欄之記載（如附件），並將標題
    一第2 行之「99年1 月9 日因執行完畢」更正為「99年1 月
    6 日執行完畢」，第11行之「物」更正為「為」，第12、13
    行之「窗戶」均補充更正為「屬安全設備之鐵窗」。
二、證據名稱：
    引用檢察官起訴書證據並所犯法條欄標題一證據清單之記載
    （如附件），另補充「被告吳文堯於本院準備程序及審理時
    所為自白」及「臺灣高等法院被告前案紀錄表」。
三、量刑理由：
    審酌被告有竊盜、違反職役職責等前科（構成累犯），本案
    犯行除侵害林宗毅之財產權外，並嚴重破壞溫書珮、林宗毅
    居家之安全感，足使人產生恐懼陰影，手段至為可議，惟念
    被告犯後坦承犯行，態度尚佳，未為無益之調查證據聲請，
    亦有助於節省司法資源，竊得之9,460 元則已為警追回9,36
    0 元，使林宗毅未蒙重大損失，兼衡被告2 次犯罪之動機各
    係躲避員警盤查、玩線上遊戲，高職肄業學歷之智識程度，
    未婚、無固定職業之生活狀況等一切情狀，分別量處如主文
    所示之刑，並就所處拘役部分諭知易科罰金折算之標準。
四、應適用之法條：
  (一)刑事訴訟法第273 條之1 第1 項、第299 條第1 項前段、第
    310 條之2 、第454 條。
  (二)刑法第306 條第1 項、第321 條第1 項第1 款、第2 款（起
    訴書僅引用第321 條第1 項第1 款，漏未引用同條項第2 款
    ，惟此僅係加重條件之增加，無庸依刑事訴訟法第300 條規
    定變更法條）、第47條第1 項、第41條第1 項前段。
  (三)刑法施行法第1 條之1 第1 項、第2 項前段。
五、本判決書係依刑事訴訟法第310 條之2 準用同法第454 條第
    1 、2 項製作，僅記載當事人欄、主文、犯罪事實、證據名
    稱、應適用之法條，犯罪事實及證據部分並得引用檢察官起
    訴書之記載。
本案經檢察官李辛茹到庭執行職務。
中    華    民    國   100    年    2     月    18    日
                  刑事第二庭法   官  羅貞元
以上正本證明與原本無異。
如不服本判決應於收受送達後10日內向本院提出上訴書狀，並應
敘述具體理由；其未敘述上訴理由者，應於上訴期間屆滿後20日
內向本院補提理由書(均須按他造當事人之人數附繕本)「切勿逕
送上級法院」。
中    華    民    國   100    年    2     月    18    日
                             書記官  陳虹
附錄罪論法條：
中華民國刑法第306條第1項
無故侵入他人住宅、建築物或附連圍繞之土地或船艦者，處 1
年以下有期徒刑、拘役或 3 百元以下罰金。
中華民國刑法第321條第1項
犯竊盜罪而有下列情形之一者，處 6 月以上、5 年以下有期徒
刑，得併科新臺幣 10 萬元以下罰金：
一、侵入住宅或有人居住之建築物、船艦或隱匿其內而犯之者。
二、毀越門扇、牆垣或其他安全設備而犯之者。
三、攜帶兇器而犯之者。
四、結夥三人以上而犯之者。
五、乘火災、水災或其他災害之際而犯之者。
六、在車站、埠頭、航空站或其他供水、陸、空公眾運輸之舟、
    車、航空機內而犯之者。
附件：
臺灣基隆地方法院檢察署檢察官起訴書
                                      99年度偵字第5395號
                                      99年度偵字第5446號
    被      告  吳文堯  男  21歲（民國○○年○月○○日生）
                        住基隆市○○區○○街765號之1
                        身分證統一編號：Ｚ000000000號
上揭被告因竊盜等案件，業經偵查終結，認應提起公訴，茲將犯
罪事實及證據並所犯法條分敘如下：
         犯  罪  事  實
一、吳文堯前因違反職役職責罪，經北部地區軍事法院判處有期
    徒刑10月確定，於民國99年1月9日因執行完畢。詎猶不知悔
    改，為下列犯行：
（一）基於侵入住宅之犯意，先於99年11月7日夜間11時30分許
      ，原欲前往基隆市○○區○○街801號隔壁2棟大樓屋頂下
      方行竊，然因警巡邏經過，為躲避員警盤查，未經溫書珮
      之同意，自前揭801號隔壁大樓之屋頂侵入基隆市○○區
      ○○街801號6樓，並打開大門離去，旋為溫書珮及渠友人
      洪晟博發現，而洪晟博即將吳文堯扭住並交隨後到場之員
      警處理；
（二）繼於99年11月9日夜間11時35分許，意圖物自己不法之所
      有，在基隆市○○區○○路816號6樓，乘林宗毅外出且窗
      戶未鎖之際，徒手開啟窗戶，侵入林宗毅前揭住處，竊取
      林宗毅放置在房間抽屜內之紅包袋1個〈內有現金新臺幣
      （下同）9,460元〉，得手後，旋至基隆市○○區○○路
      810號之網際共和國花費100元，嗣為警循線查獲，並扣得
      其餘9,360元（業已具領發還）。
二、案經溫書珮訴由基隆市警察局第二分局報告偵辦。
        證據並所犯法條
一、訊據被告吳文堯對上開竊盜、侵入住宅等犯行坦承不諱，核
    與被害人即告訴人溫書珮、被害人林宗毅警詢所述情節相符
    ，復有扣押筆錄、扣押物品目錄表、贓物認領保管單錄表及
    現場照片6張等在卷可憑，是被告前揭竊盜等罪嫌應堪認定
    。
二、核被告吳文堯就犯罪事實欄（一）所為，係犯刑法第306 條
    第1 項之無故侵入住宅罪嫌；就犯罪事實欄（二）所為，係
    犯刑法第321條第1項第1 款之夜間侵入住宅竊盜罪等罪嫌。
    被告所犯前述侵入住宅罪與加重竊盜罪間，犯意各別，罪名
    有異，請依刑法第50條之規定，予以分論併罰。另被告前曾
    受犯罪事實欄所載有期徒刑執行完畢，有本署刑案資料查註
    紀錄表在卷可按，渠5 年以內故意再犯有期徒刑以上之罪者
    ，為累犯，請依刑法第47條第1項之規定，加重其刑。
三、至報告意旨認被告就前揭犯罪事實欄（一）所述部分，另社
    犯刑法第320條第3項、第1 項之竊盜未遂罪嫌云云。按犯罪
    事實應依證據認定之，無證據不得推定其犯罪事實，刑事訴
    訟法第154條第2項定有明文。又認定不利於被告之事實，須
    依積極證據，苟積極證據不足為不利於被告事實之認定時，
    即應為有利於被告之認定，最高法院30年度上字第816 號判
    例可參。報告意認被告涉犯前揭罪責無非以告訴人溫書珮之
    指述及證人洪晟博之陳述為論據。然查：質諸告訴人溫書珮
    警詢中陳稱：伊與洪晟博在客廳看電視，突然發現有人從陽
    臺快速往樓梯下去，洪晟博就去察看，伊則去問房東，有無
    上樓等語，證人洪晟博則陳稱：伊發現竊嫌從客廳開門要下
    樓等語，核與被告吳文堯所述情節相符，則被告既未開始尋
    找財物，復未預定竊取該處財物，自難僅以被告吳文堯侵入
    住宅之犯行，遽認渠有何竊盜著手之犯行，是報告意旨就此
    部分，容有誤會。惟此部分若成立犯罪，因與起訴之侵入住
    宅罪間，有裁判上一罪之關係，爰不另為不起訴處分，附此
    敘明。
四、依刑事訴訟法第251條第1項提起公訴。
    此  致
臺灣基隆地方法院
中    華    民    國    99    年    12    月    27    日
                              檢察官  吳  志  中
本件正本證明與原本無異
中    華    民    國   100    年    1     月    4     日
                              書記官  賴  菁
附錄所犯法條：
中華民國刑法第306條
（侵入住居罪）
無故侵入他人住宅、建築物或附連圍繞之土地或船艦者，處 1 年
以下有期徒刑、拘役或 3 百元以下罰金。
無故隱匿其內，或受退去之要求而仍留滯者，亦同。
中華民國刑法第320條
（普通竊盜罪、竊佔罪）
意圖為自己或第三人不法之所有，而竊取他人之動產者，為竊盜
罪，處5年以下有期徒刑、拘役或 5 百元以下罰金。
意圖為自己或第三人不法之利益，而竊佔他人之不動產者，依前
項之規定處斷。
前二項之未遂犯罰之。